Inventaris van het archief van de Memorie en Stichtingen in de Sint Jacobs Kerk
Nationaal Archief, Den Haag
- Memorie, A
  - Rentebrieven en andere inschulden., III.
    - Rentebrief, groot 1 pond Hollands 's jaars, gaande uit een huis in het Westambacht van den Haag. ('s-H. no. 1521)., 1458; 27A; 1 charter
      Schepenen in den Hage oorkonden, dat Claes Willems zoon erkent schuldig te zijn aan Jan Bruyn een rente van 1 pond Hollands 's jaars, gaande uit zijn huis in het Westambacht van der Hage beoosten den heerweg en bezuiden de duinen.
      Gescreven upten twalefsten dach in Junio int jair ons Heeren M CCCC acht ende vijftich.
      1. Oorspr. (Inv. no. 27A). Het schepenzegel verloren.
      "In dorso van het oorspr. staat: ""Betaelt nu Aem Ariaensz. tEykendunen in die kerck. Nu Cornelis Jansz. bac ker inde Spoystraet."" Het opschr. boven het afschr. luidt: ""Pro memoria Jan Aerntszoon. Onder de akte staat: Desen brief leit in de arck ingecasseert."""
    - Twee rentebrieven, groot 2 pond en 10 schellingen Hollands 's jaars, gaande uit een huis in den Haag. ('s-H. no. 1654)., 1459 en 1508; 27B.1, 27B.2; 2 charters (aaneengehecht)
      regesten nrs. 88 en 196
      - 1459, 27B.2
        88 1459 Juli 24
        Schepenen in den Hage oorkonden, dat Jan Harmans zoon erkent schuldig te zijn aan Bruyn Aelbrechts zoon een rente van 2 pond Hollands 's jaars, gaande uit zijn woonhuis op de Volresgraft.
        Upten XXIIIIen dach in Julio int jair ons Heren M CCCC negen ende vijftich.
        Oorspr. (Inv. no. 27B.2). Met geschonden schependomszegel in groene was.
        "Gehecht aan den brief d.d. 1508 November 22 (reg. no. 196). In dorso staat: ""Geeft Apollonia die turf ster of tonster, weduwe Kors Jans zoon timmerman."""
      - 1508, 27B.1
        196 1508 November 22
        Schepenen in den Hage oorkonden, dat Willem Adriaens zoon erkent schuldig te zijn aan de memoriemeesters van der Hage een rente van 10 schellingen Hollands, gaande uit zijn huis aan de Voldersgraft.
        Gescreven upten XXIIe dach in Novembrii int jair ons Heeren duysent vijfhondert ende acht.
        Oorspr. (Inv. no. 27B.1). Met geschonden schependomszegel in groene was.
        Gehecht aan den brief d.d. 1459 Juli 24 (reg. no. 88).
    - Akte waarbij schepenen van Den Haag oorkonden dat Machteline van Born met Dirck Dierxzoen haar schoonzoon en voogd verklaarde verkocht te hebben aan Steffen Dierxzoon vijf stukken land tesamen ongeveer 20 hont, gelegen in het ambacht van Den Haag bij zuidenhuit, belend in het noorden Philips Gillyszoon in het oosten de Canasiënveen, in het zuiden mr. Adriaan Lottijnsz. en in het westen de Deneweg, 1463 september 27; 27BB; 1 charter
      Aanwinst 1954 nr. 20 van Gemeentearchief Den Haag.
      Geen regest
    - Rentebrief, groot 3 pond Hollands 's jaars, uit een huis en erf in den Haag, voor Huge Willems zoon., 1465; 28; 1 charter
      regest nr.101
      101 1465 Januari 23
      Schepenen van den Hage oorkonden, dat Doe Jans zoon Hoedeslager erkent schuldig te zijn aan Huge Willems zoon 3 pond Hollands 's jaars, gaande uit een tuin en erf in de Molenstraet en uit het door hem bewoond wordende huis en erf ten oosten van den voornoemden tuin.
      Gescreven upten XXIIIsten dach in Januari int jair ons Heeren dusent vierhondert vijf ende tsestich.
      Oorspr. (Inv. no. 28). Met geschonden gemeen schepenzegel in groene was.
      "Met de dorsale aanteckening: ""Item dese renten sijn ghecomen van Heynricks Jans zoon Hoens memori ende sijn wijf ende was omtrent anno XVc IIII."""
    - Twee rentebrieven, groot 2 en 6 pond Hollands 's jaars, gaande uit een huis in den Haag., 1465 en 1501; 28A.1, 28A.2; 2 charters (aaneengehecht)
      regesten nrs. 102 en 187
      - 1465, 28A.1
        93 1465 Januari 30
        Schepenen in den Hage oorkonden, dat Louwerys Dammes' zoon erkent schuldig te zijn aan Bruun Aelbrechts zoon een rente van 2 pond Hollands 's jaars, gaande uit zijn huis op het Bleyckvelt.
        Gescreven upten XXXsten dach in Januario int jair ons Heeren M CCCC vijf ende tsestich.
        1. Oorspr. (Inv. no. 28A.1). Met geschonden schependomszegel in groene was.
        2. Afschr. in Inv. no. 1A fol. LXXV.
        "Het oorspr. is vastgehecht aan dat d.d. 1501 Augustus 28 (reg. no. 187). Onder het afschr. staat: ""Geeft Cornelis Allaert zoon, nu meester Adriaen Heytouwen, advocaet, a° 1562."""
      - 1501, 28A.2
        187 1501 Augustus 28
        Schepenen in den Hage oorkonden, dat Joost Jans zoon erkent schuldig te zijn aan Pieter van der Kerck, priester, een rente van 6 pond Hollands 's jaars, gaande uit zijn huis op het Bleyckvelt.
        Gescreven upten XXVIIIen dach in Augusto int jair ons Heeren XVc ende een.
        1. Oorspr. (Inv. no. 28A.2). Met geschonden schependomszegel in groene was.
        2. Afschr. in Inv. no. 1A fol. XXV.
        "Het oorspr. is vastgehecht aan den brief d.d. 1465 Januari 30 (reg. no.102). In dorso staat: ""nunc habet Mr. Ariaen Nannonis, doirwairder."" Onder het afschr. staat: ""Geeft nu Dirck Jansz. in de Griff af ter die Spoycapelle; geeft nu meester Adriaen Heytouen, advocaet. Gelost by Heytouen anno XVc LXII ende tgelt in den arcke gebracht."""
    - Rentebrief, groot 20 schellingen Hollands 's jaars, gaande uit een huis in Den Haag, voor Heynric Janszoon., 1468; 28B; 1 charter
      Aanwinst 1954 van Gemeentearchief Den Haag.
      regest nrs. 114
      114 1468 maart 11
      Schepenen in den Hage oorkonden, dat Jan Engebrechs zoon erkent schuldig te zijn aan Heynric Jans zoon een rente van 20 schellingen Hollands 's-jaars, gaande uit zijn huis in de Kerkstraat.
      Gescreven upten XIsten dach in Mairtte int jair ons Heeren M CCCC acht ende tsestich.
      1. Oorspr. (Inv. no. 28B)
    - Rentebrief, groot 20 schellingen Hollands 's jaars, gaande uit een huis aan het Noorteinde in Den Haag van Adriaen Janszoon, voor Jan Jacobszoon, 1471 augustus 20; 28C; 1 charter
      Aanwinst 1954nr. 23 van Gemeentearchief Den Haag.
      Geen regest.
    - Rentebrief, groot 16 schellingen Hollands 's jaars, gaande uit een tuin en erf in Den Haag van Danel Scaloodsemaker, voor Dirc Jacobszoen, 1478 juni 7; 28D; 1 charter
      Aanwinst 1954 nr. 21 van Gemeentearchief Den Haag.
    - Akte waarbij Heijnrick Jacopsz. ten overstaan van schepenen van Den Haag bekent schuldig te zijn aan de memoriemeesters te Den Haag een rente van 20 schellingen Hollands per jaar staande op zijn huis en erf in het zuideinde, te betalen op Martinusdag in de winter, 1522 november 8; 28E; 1 charter
    - Rentebrief, groot 20 schellingen 's jaars, uit een huis in den Haag, voor Pieter Thomas' zoon., 1470; 29; 1 charter
      regest nr. 120
      120 1470 Mei 28
      Schepenen in den Hage oorkonden, dat Kathrijn Vop de Smits weduwe verkocht heeft aan Pieter Thomas' zoon, priester, eene rente van 20 schellingen Hollands jaarlijks, verzekerd op haar huis en erf op die Spoeye.
      Gescreven opten XXVIIIen dach in Meye int jair ons Heeren duysent vierhondert ende 't seventich.
      Oorspr. (Inv. no. 29). Met geschonden gemeen schepenzegel in groene was.
    - Rentebrief, groot 20 schellingen Hollands 's jaars, uit een huis in den Haag., 1476; 30; 1 charter
      regest nr. 133
      133 1476 April 9
      Schepenen van den Hage oorkonden, dat Gouwetten de vischkoopster, erkent schuldig te zijn aan de memorie aldaar 20 schellingen Hollands, gaande uit een huis en erf in het Westeynde.
      Gescreven upten IXden dach van Aprille int jair ons Heren duysent vierhondert zess ende tseventich.
      Oorspr. (Inv. no. 30). Het gemeen schepenzegel verloren.
      "Dit stuk is gecancelleerd. In dorso de aanteekening: ""Gelost van die proost van Bethleem. Actum den XIII Junii anno XVc XXVI ende weder beleit op Alijt Harmans dochter huys opte graft; nu Cornelis Michels zoon, lindewever."""
    - Rentebrief, groot 3 pond Hollands 's jaars, gaande uit een huis aan het Noorteinde in Den Haag van Engels Janszoon, voor jonkvrouw Laurette Jordaens weduwe mr. Pieter Nachtegael, 1476 augustus 13; 30A; 1 charter
      Aanwinst 1954 nr. 26 van Gemeentearchief Den Haag.
    - Rentebrief, groot 20 schellingen Hollands 's jaars, uit een huis en erf in den Haag, voor Alijt Jan Aernts zoons weduwe., 1477; 31; 1 charter
      regest nr. 137
      137 1477 Augustus 17
      Schepenen in den Hage oorkonden, dat Bertelmees Jacobs zoon verklaart schuldig te zijn aan Alijt Jan Aernts zoons weduwe eene rente van 20 schellingen Hollands jaarlijks, verzekerd op zijn huis en erf op de gracht.
      Gescreven opten XVIIsten dach in Augusto int jair ons Heeren M CCCC zeven ende tseventich.
      Oorspr. (Inv. no. 31). Het gemeene schepenzegel verloren.
      "In dorso staat: ""Arys Jan Dirxsz. op die Voldersgraft."""
    - Rentebrief, groot 45 schellingen 's jaars, gaande uit een kamer in den Haag. ('s-H. no. 1630)., 1479; 31A; 1 charter
      regest nr. 141
      141 1479 April 17
      Schepenen in den Hage oorkonden, dat Dirck Aef, Claes Bruyns zoons weduwe, erkent schuldig te zijn aan de priesters van de memorie aldaar een rente van 45 schellingen Hollands 's jaars, gaande uit haar kamer op het Spoey aan de Westzijde van de vaart.
      Ghescreven upten XVIIsten dach in April int jair ons Heren M CCCC negen ende tseventich.
      1. Oorspr. (Inv. no. 31A). Het schepenzegel verloren.
      2. Afschr. in Inv. no. 1A fol. LVII.
      "In dorso van het oorspr. staat: ""Habet nu Jan Danel zoon opt Spoy; nunc habet Jan Zweet die snyer; modo die weduwe van Cornelis Jansz. backer ac LXI; habet nu Pieter van Zaenen a° 1567; nu Jan Jansz. de Bruyn."" Het opschr. boven het Afschr. luidt: ""Pro memoria Bruyn Aelbrechts zoon."" Onder staat: ""Gift nu Neeltgin Bacx weduwe anno LX."""
    - Rentebrief, groot 20 schellingen Hollands 's jaars, gaande uit een huis in Den Haag van Cornelis Adriaens, voor Jan Aern[...], 1481 mei 25; 31B; 1 charter
      Aanwinst 1954 nr. 27 van Gemeentearchief Den Haag.
    - Rentebrief, groot schellingen Hollands 's jaars, uit een huis aan het Westeinde in den Haag van Geryt [Weme], voor Adriaen Heynrick, 1484 februari 10; 31C; 1 charter
      Aanwinst 1954 nr. 29 van Gemeentearchief Den Haag. Was oud inv.nr. 48AA.
      Geen regest..
    - Rentebrief, groot 20 schellingen Hollands 's jaars, gaande uit een huis in Den Haag van Katrijn Pouwels dochter, voor [...], 1491 december 14; 31D; 1 charter
      Aanwinst 1954 nr. 30 van Gemeentearchief Den Haag.
    - Rentebrief, groot 20 schellingen Hollands 's jaars, gaande uit twee huizen en erven in Den Haag van Otto Baerntszoon, voor Haestgen Symonsdochter, 1495 november 28; 31E; 1 charter
      Aanwinst 1954 nr. 31 van Gemeentearchief Den Haag.
    - Akte van opdracht voor de schout van Wassenaar van 7 hond land in Haagambacht door mr. Wolbrant Arentszoon en mr. Wouter Ariaenszoon voor Willem Claeszoon, afschrift, 1496 maart 18; 31F; 1 stuk
      Herkomst onbekend.
    - Rentebrief, groot 2 pond Hollands 's jaars, uit een huis in den Haag. Met schuldbekentenis (gecancelleerd) van de koopsom van het huis., 1497; 32.1, 32.2; 2 charters
      regesten nrs. 175 en 176
      - Rentebrief, 1497, 32.2
        175 1497 November 2
        Schepenen in den Hage oorkonden, dat Goodtscalk Claes' zoon erkent schuldig te zijn aan de memoriemeesters aldaar 4 pond 5 schellingen Vlaams wegens den koop van een huis en erf in de Molenstraet, te betalen in vier termijnen.
        Gescreven opten anderden dach in Novembri int jair ons Heeren dusent vierhondert zeven ende tnegentich.
        Oorspr. (Inv. no. 32.2). Met geschonden gemeen schepenzegel in groene was.
        Gecancelleerd.
      - Schuldbekentenis, 1497, 32.1
        176 1497 November 2
        Schepenen van den Hage oorkonden, dat Goodtscalck Claes' zoon erkent schuldig te zijn aan de priesters der memorie aldaar 2 pond Hollands 's jaars uit een huis en erf in de Molenstraet.
        Gescreven upten anderden dach in Novembri int jair ons Heeren dusent vierhondert zeven ende tnegentich.
        Oorspr. (Inv. no. 32.1). Met geschonden gemeen schepenzegel in groene was.
        In dorso staat, dat jonkvrouw van der Burch, die een deel van het gehypothekeerde erf gekocht had, op 15 December 1545 een pond heeft afgelost.
    - Rentebrief. groot 20 schellingen Hollands 's jaars, uit een huis in den Haag., 1497; 33; 1 charter
      regest nr. 177
      177 1497 November 3
      Schepenen van den Hage oorkonden, dat Baltaser Pieters zoon erkent schuldig te zijn aan de priesters der memorie in den Hage 20 schellingen Hollands 's jaars, gaande uit zijn huis in het Voorhout.
      Gescreven upten derden dach in Novembri int jair ons Heren M CCCC zeven ende tnegentich.
      Oorspr. (Inv. no. 33). Het gemeen schepenzegel verloren.
    - Rentebrief, groot 20 schellingen Hollands 's jaars, uit een huis en erf in den Haag. 1442. Verkocht aan mr. Thomas Dircx zoon van Medemblik, 1497., 1442, 1497; 34.1, 34.2; 2 charters (aaneengehecht)
      regesten nrs.56 en 178
      - 1442, 34.1
        56 1442 Juni 5
        Schepenen in den Hage oorkonden, dat Coen Geryts zoon, de wielmaker, verklaart schuldig te zijn aan Jacob Dirx zoon eene rente van 20 schellingen Hollands 's jaars, gaande uit zijn huis en erf op de gracht bij de Sint Anthonys' brugge.
        Gescreven vive dage in Junyo in 't jair ons Heren dusent vierhondert twee ende viertich.
        Oorspr. (Inv. no. 34.1). Met geschonden gemeen schepenzegel in groene was.
        Aan dit charter is vastgehecht dat d.d. 1497 December 11 (reg. no. 178).
      - 1497, 34.2
        178 1497 December 11
        Schepenen van den Hage oorkonden, dat Dirc Jacobs zoon erkent schuldig te zijn aan mr. Thomas Dircx zoon van Medenblieck eene rente van 3 pond Hollands jaarlijks, verzekerd op zijn huis en erf op de Volresgracht.
        Gescreven upten elften dach in Decembri int jair ons Heeren M CCCC zeven ende 't negentien.
        Oorspr. (Inv. no. 34). Met geschonden gemeen schepenzegel in groene was.
        "In dorso staat: ""op Coman Cornelis' huis, gheheten die Gulden Passer 1553"". - Het charter is vastgehecht aan dat d.d. 1442 Juni 5 (zie reg. no. 56)."
    - Rentebrief, groot 20 schellingen Hollands 's jaars, uit een huis in den Haag. Met oudere akten betreffende renten uit dat huis d.d. 1431 en 1435., 1498; 35.1 - 35.3; 3 charters (aaneengehecht)
      regesten nrs. 180, 34 en 40
      - Claes Martijns, 1498, 35.1
        180 1498 Januari 15
        Schepenen van den Hage oorkonden, dat Claes Martijns erkent schuldig te zijn aan de priest ers der memorie aldaar 20 schellingen Hollands 's jaars, gaande uit zijn huis in de Spoeystraet.
        Gescreven upten XVsten dach in Januario int jair ons Heeren M CCCC acht ende tnegentich.
        Oorspr. (Inv. no. 35.1). Met geschonden gemeen schepenzegel in groene was.
        Het charter is vastgehecht aan die d.d. 1431 Augustus 24 en 1435 Maart 9 (zie reg. nos. 34 en 40).
      - 1435, 35.2
        40 1435 Maart 9
        Schepenen van den Hage oorkonden, dat Engebrecht Robbrechts zoon erkent schuldig te zijn aan Jorgel Tuermeyer 20 schellingen Hollands 's jaars, gaande uit het door hem bewoond wordende huis in de Spoeystraet.
        Gescreven negen dage in Mairte int tjair ons Heren M CCCC vive ende dertich.
        Oorspr. (Inv. no. 35.2). Het gemeen schepenzegel verloren.
        Hieraan zijn vastgehecht de charters d.d. 1431 Augustus 24 en 1498 Januari 15 (reg. nos. 34 en 180).
      - Engelbert Robbrechts zoon, 1431, 35.3
        34 1431 Augustus 24
        Schepenen van den Hage oorkonden, dat Engebrecht Robbrechts zoon erkent schuldig te zijn aan Jorgel den Beyer 40 schellingen Hollands jaarlijks, gaande uit een huis en erf in de Spoeystraet.
        Gescreven op sinte Bartolmeeus' avont int jaer ons Heren M CCCC een ende dertich.
        Oorspr. (Inv. no. 35.3). Met geschonden schependomszegel in groene was.
        Met twee aangehechte charters d.d. 1435 Maart 9en 1498 Januari 15 (reg. nos. 40 en 180).
    - Rentebrief, groot 10 schellingen Hollands 's jaars, uit een huis in den Haag., 1501; 36; 1 charter
      regest nr. 188
      188 1501 September 12
      Schepenen van den Hage oorkonden, dat Philips Adriaens zoon erkent schuldig te zijn aan de memorie in den Hage 10 schellingen Hollands jaarlijks, gaande uit zijn huis en erf in de St. Pieters straet.
      Gescreven upten XIIden dach van Septembri int jair ons Heeren vijffthienhondert ende een.
      Oorspr. (Inv. no. 36). Het gemeen schepenzegel verloren.
    - Rentebrief, groot 20 schellingen Hollands 's jaars, uit een huis in den Haag., 1507; 37; 1 charter
      regest nr. 194
      194 1507 Februari 24
      Schepenen van den Hage oorkonden, dat Pieter Allemans zoon erkent schuldig te zijn aan de memorieheeren aldaar 20 schellingen Hollands 's jaars, gaande uit zijn huis en erf op het Spoye.
      Gescreven upten XXIIIIen dach van Februario int jair ons Heeren duysent vijfhondert ende seven.
      Oorspr. (Inv. no. 37). Met geschonden schependomszegel in groene was.
      Dit stuk is gecancelleerd.
    - Rentebrief, groot 20 schellingen Hollands 's jaars, gaande uit een huis in den Haag. ('s-H. no. 1599)., 1512; 37A; 1 charter
      regest nr. 199
      199 1512 October 20
      Willem Jans zoon, waard in Engelant, en Dirck Deym Jans zoon, schepenen in den Hage, oorkonden, dat Cornelis Reymbrants zoon erkent schuldig te zijn aan de heeren van de memorie een rente van 20 schellingen Hollands 's jaars, gaande uit zijn woonhuis in het Suyteijnde.
      Gescreven upten XXen dach in Octobri anno XVc ende twaleff.
      Oorspr. (Inv. no. 37A). De schepenzegels verloren.
    - Rentebrief, groot 40 schellingen Hollands 's jaars, gaande uit een huis in den Haag 1440. Met vidimus d.d. 1555. Verkocht aan de memorie 1512. ('s-H. no. 1628)., 1440, 1512, 1555; 37B.1 - 37B.3; 3 charters (aaneengehecht)
      regesten nrs. 198, 51 en 259
      - 1512, 37B.1
        198 1512 Juli 13
        Adriaen Jacops zoon en Adriaen de Milde Clais' zoon, schepenen in den Hage, oorkonden, dat Jan Splinter Clais' zoon van Delft erkent schuldig te zijn aan de memoriemeesters in den Hage een rente van 2 pond Hollands 's jaars, gaande uit zijn huis in de Schoelstraet.
        Gescreven upten XIIIen dach in Julio anno XVc ende twaleff.
        Oorspr. (Inv. no. 37B). Met de schepenzegelsingroene was.
        Gehecht aan de brieven d.d. 1440 Febriari 29 (reg. no. 51) en 1555 Juni 29 (reg. no. 259).
      - 1555, 37B.2
        259 1555 Juni 29
        Schepenen in den Hage oorkonden, dat Gerryt Jans zoon, waard in de Clocke bij het Sinte Nycolaus' gasthuis, erkent, dat de memorieheeren uit zijn huis een rente hebben van 40 schellingen 's jaars als vermeld in den brief d.d. 1440 Februari 29 (reg. no. 51), hierin geïnsereerd.
        Upten XXIXen dach van Junio anno XVc vijf ende vijftich.
        Oorspr. (Inv. no. 37B.2). Het schependomszegel is verloren.
        Gehecht aan de brieven d.d. 1440 Februari 29 (reg. no. 51) en 1512 Juli 13 (reg. no. 198).
      - 1440, 37B.3
        51 1440 Februari 29
        Schepenen in den Hage oorkonden, dat Ghijsbrecht Aernts zoon erkent schuldig te zijn aan Willem Phillips' zoon een rente van 40 schellingen Hollands 's jaars, gaande uit zijn huis in de Kerckstraet.
        Gescreven upten lesten dach in Februario int jair ons Heeren dusent vierhondert ende viertich.
        1. Oorspr. (Inv. no. 37B.3). Het schependomszegel verloren.
        2. Afschr. in Inv. no. 1A fol. LIII verso.
        3. Gevidimeerd in den brief d.d. 1555 Juni 29 (reg. no. 259).
        Het oorspr. is zeer beschadigd en gehecht aan genoemd vidimus en aan een brief d.d. 1512 Juli 13 (reg. no. 198). Boven het opschrift staat: Gheeft Fransken Splinters int Zuytenden. Onder de akte staat: Scoelstraet.
    - Stukken betreffende de uitbetaling van achterstallige rente uit een huis in den Haag., 1503 en 1512; 38; 2 charters
      regesten nrs. 189 en 200
      189 1503
      Barthout van Assendelff geeft Wouter Adriaens zoon, priester, voor de getijden in de groote kerk in den Hage, wegens achterstallige rente, eene assignatie van 8 pond Vlaams op Jan van Rietvelt, den bastaard, welke hij te goed heeft van de koopsom van het huis, door dezen van hem gekocht, staende op de Plaetse.
      ... dit selve gescreven ende ondergeteyckent mit mijn gewoenlicken hanteyckent int jair vijftyenhondert ende drie.
      Oorspr. op papier (Inv. no. 38). Met de handteekening van Barthout van Assendelff.
      200 1512 December 17
      Het Hof van Holland veroordeelt de weduwe v.n Jan den bastaard van Rietvelt om aan de memorieheeren in den Hage af te geven den laatsten termijn van de koopsom van een huis op de Plaetse, door Jan voornoemd gekocht van mr. Barthoud van Assendelft, welke hij onder zich hield, zoolang deze geen waarborg had gesteld, en waarop de memorieheeren aanspraak maken volgens assignatie van mr. Barthoudt voornoemd wegens achterstallige rente, die zij uit het huis hadden, terwijl de memorieheeren worden veroordeeld de bedoelde waarborg te te stellen.
      Aldus ghedaen in den Hage den XVIIen dach in Decembri anno XVc ende XII.
      Oorspr. (Inv. no. 38). getekend door den raad Cornelis Heynricx zoon.
    - Rentebrief, groot 3 schellingen 6 penningen Hollands 's jaars, uit een huis in den Haag. Met bijbehoorenden rentebrief d.d. 1497., 1513; 39.1, 39.2; 2 charters (aaneengehecht)
      regesten nrs. 201 en 172
      - 1513, 39.1
        201 1513 Mei 11
        Schepenen van den Hage pachten den memoriemeesters aldaar 3 schellingen 6 penningen Hollands 's jaars toe, gaande uit Heyn Boggen huis in de Molestraet wegens achterstallige rente.
        Gescreven ende gepacht upten elften dach van Meye int jair ons Heeren duysent vijffhondert ende derthyene.
        Oorspr. (Inv. no. 39.1). Met de geschonden schepenzegels van Claes Willems zoon (van Hoogenhouck)en Diricx Jans zoon Duycker in groene was.
        Het charter is vastgehecht aan dat d.d. 1497 Januari (zie reg. no. 172).
      - 1497, 39.2
        172 1497 Januari 23
        Schepenen van den Hage oorkonden, dat Anthony Kerstant Geryts zoons weduwe erkent schuldig te zijn aan de priesters van de memorie in den Hage 20 schellingen Hollands 's jaars, gaande uit haar huis en erf in de Molenstraet.
        Gescreven upten XXIIIsten dach in January int jair ons Heeren M CCCC zeven ende tnegentich.
        Oorspr. (Inv. no. 39.2). Met geschonden schependomszegel in groene was.
        Hieraan is vastgehecht het charter d.d. 1513 Mei 11 (zie reg. no. 201).
    - Twee rentebrieven, ieder groot 1 pond Hollands 's jaars, gaande uit een huis in den Haag. ('s-H. no. 1647)., 1514 en 1520; 39A.1, 39A.2; 2 charters (aaneengehecht)
      regesten nrs. 202 en 212
      - 1514, 39A.1
        202 1514 September 28
        Arent Pieters zoon en Willem Jans zoon in Engelant, schepenen in den Hage, oorkonden, dat Thomas Cornelis' zoon erkent schuldig te zijn aan de heeren van de memorie een rente van 1 pond Hollands 's jaars, gaande uit zijn huis in de Kerckstraet.
        Gescreven upten XXVIII dach van Septembri anno XVc ende XIIIIen.
        "Oorspr. (Inv. no. 39A.1). Met geschonden zegel van den eersten schepen in groene was; dat van den ander verloren."
        Gehecht aan den brief d.d. 1520 September 6 (reg. no. 212).
      - 1520, 39A.2
        212 1520 September 6
        Wermbrecht Willems zoon en Adriaen Geeryts zoon Paert, schepenen in den Hage, oorkonden, dat Thomas Cornelis' zoon verkoopt aan de heeren van de memorie een rente van 1 pond Hollands 's jaars, gaande uit zijn huis in de Scoelstraet.
        Upten VIen dach in Decembri anno XVc ende twintich.
        Oorspr. (Inv. no. 39A.2). Met twee geschonden schepenzegels in groene was.
        Gehecht aan den brief d.d. 1514 September 28 (reg. no. 202).
    - Rentebrief, groot 2 pond Hollands 's jaars, gaande uit een huis in den Haag. ('s-H. no. 899)., 1517; 39B; 1 charter
      regest nr. 206
      206 1517 April 24